# 借款费用资本化

提问人：qqq2006 时间：2020-03-04 22:15:34
“为购建或者生产符合资本化条件的资产而借入专门借款的，应当以专门借款当期实际发生的利息费用，减去将尚未动用的借款资金存入银行取得的利息收入或者进行暂时性投资取得的投资收益后的金额，确定为专门借款利息费用的资本化金额，并应当在资本化期间内，将其计入符合资本化条件的资产成本”在发行债券借款的情况下，请问其中“实际发生的利息费用”是指按照实际利率法计算的当期利息及摊销费用？还是指按照债券面值和票面利率计算出来的应付利息？

回答人：chenyiwei
其中“实际发生的利息费用”是指按照实际利率法计算的当期利息及摊销费用。
根据借款费用准则应用指南：
三、借款辅助费用的处理
本准则第十条规定，专门借款发生的辅助费用，在所购建或者生产的符合资本化条件的资产达到预定可使用或者可销售状态之前，应当在发生时根据其发生额予以资本化，计入符合资本化条件的资产的成本；在所购建或者生产的符合资本化条件的资产达到预定可使用或者可销售状态之后，应当在发生时根据其发生额确认为费用，计入当期损益。上述资本化或计入当期损益的辅助费用的发生额，是指根据《企业会计准则第 22 号――金融工具确认和计量》，按照实际利率法所确定的金融负债交易费用对每期利息费用的调整额。借款实际利率与合同利率差异较小的，也可以采用合同利率计算确定利息费用。
一般借款发生的辅助费用，也应当按照上述原则确定其发生额并进行处理。